【裁判字號】    95,易,1322
【裁判日期】    951117
【裁判案由】    竊盜
【裁判全文】
臺灣彰化地方法院刑事判決              95年度易字第1322號
公  訴  人  臺灣彰化地方法院檢察署檢察官
被      告  丁○○
                    （另案在臺灣彰化看守所羈押中）
上列被告因竊盜案件，經檢察官提起公訴（95年度偵字第8893號
、第9409號），本院合議庭裁定由受命法官獨任進行簡式審判程
序，茲判決如下：
    主  文
丁○○竊盜，累犯，處有期徒刑伍月，扣案之鑰匙壹支沒收；又
竊盜，累犯，處有期徒刑伍月；又竊盜，累犯，處有期徒刑陸月
，扣案之鑰匙壹支沒收。應執行有期徒刑壹年貳月，扣案之鑰匙
貳支沒收。
    犯罪事實
一、丁○○曾於民國92年間因竊盜案件，經本院以92年度易字第
    178 號刑事判決，判處有期徒刑1 年4 月，經上訴後，由臺
    灣高等法院臺中分院以92年度上易字第2057號刑事判決，撤
    銷原判決，改判處有期徒刑1 年5 月確定後，經移送入監執
    行，並於93年11月6 日執行完畢出監。另於95年間因連續竊
    盜機車案件，經本院以95年度易字第433 號刑事判決，判處
    有期徒刑3 月，經上訴後，由臺灣高等法院臺中分院以95年
    度上易字第973 號刑事判決撤銷原審判決，改判處有期徒刑
    7 月確定；復於95年間因竊盜案件，分別經本院於95年8 月
    30日以95年度彰簡字第712 號刑事判決，判處有期徒刑4 月
    確定；於95年10月30日以95年度易字第966 號刑事判決，判
    處有期徒刑7 月、7 月，應執行有期徒刑10月（尚未執行，
    不構成累犯）。詎其竟不知悔改，復另行基於意圖為自己不
    法所有，分別於下列時、地為竊盜犯行：
  (一)於95年9 月14日上午11時許，途經彰化縣彰化市○○路316
    巷47弄2 號前，適見甲○○所有車牌號碼GGS —400 號重型
    機車（價值約新臺幣（下同）15,000元）停放在上址處，竟
    持其自己所有之鑰匙1 支，發動該機車電門，徒手竊取該機
    車，得手後留供己代步使用。
  (二)於95年9 月22日下午1 時許，騎乘前揭竊得之車牌號碼GGS
    —400 號重型機車，至位於彰化縣彰化市○○路○ 段249 號
    旁之某機車店，欲修理機車時，適見乙○○位於彰化縣彰化
    市○○路○ 段249 號之住處大門未關，隨即徒步侵入乙○○
    上揭住宅1 樓內（無故侵入住宅部分，未據告訴），徒手竊
    取乙○○所有之紅酒2 瓶（價值約2,000 元）、茶葉2 罐（
    價值約2,000 元）、摩拖羅拉廠牌行動電話1 支（價值約6,
    000 元）且搬運至車上得手後，為乙○○發現報警當場查獲
    ，並扣得其於前揭犯罪事實欄一(一)所用之鑰匙1 支。
  (三)於95年10月11日下午4 時37分，途經彰化縣和美鎮○○路○
    段449 巷71號前，適見丙○○所有車牌號碼IWJ —606 號重
    型機車（價值約3,000 元）停放在上址處，竟另持其自己所
    有之鑰匙1 支，發動該機車電門，徒手竊取該機車，得手後
    留供己代步使用。嗣於95年10月11日下午6 時許，為警在彰
    化縣和美鎮○○路三順宮旁之產業道路查獲，並扣得其所有
    供行竊所有之鑰匙1 支。
二、案經乙○○訴由彰化縣警察局彰化分局、和美分局分別報請
    臺灣彰化地方法院檢察署檢察官偵查起訴。
    理  由
一、本案被告丁○○所犯係死刑、無期徒刑、最輕本刑為3 年以
    上有期徒刑以外之罪，其於準備程序就前揭被訴事實為有罪
    之陳述，經受命法官告知簡式審判程序之旨，並聽取其與公
    訴人之意見後，本院認無不得或不宜改依簡式審判程序進行
    之處，爰依刑事訴訟法第273 條之1 第1 項、第284 條之1
    ，裁定本案由受命法官獨任進行簡式審判程序，合先敘明。
二、訊據被告對其於上揭時、地，分別竊盜之事實，於本院審理
    時（參見本院95年11月13日審判筆錄）坦承不諱，核與被害
    人即證人甲○○、乙○○、丙○○分別於警詢中陳述失竊情
    節大致相符（參見臺灣彰化地方法院檢察署95年度偵字第88
    93號偵查卷宗第8 頁至第12頁；95年度偵字第9409號偵查卷
    宗第6 頁），且有現場照片共計7 張、贓物認領保管單3 紙
    、車輛竊盜車牌失竊資料個別查詢報表2 紙（臺灣彰化地方
    法院檢察署95年度偵字第8893號偵查卷宗第17頁、第18頁、
    第22頁至第25頁；95年度偵字第9409號偵查卷宗第12頁、第
    15頁、第16頁）附卷可佐，核屬相符，並有被告所有分別供
    行竊機車時所用之鑰匙2 支扣案可佐，足認被告上開自白，
    確與事實相符，本案事證明確，被告上揭犯行，均堪以認定
    。
三、按刑法上竊盜罪既遂未遂區分之標準，係採權力支配說，即
    行為人將竊盜之客體，移入一己實力支配之下者為既遂，若
    著手於竊盜，而尚未脫離他人之持有，或未移入一己實力支
    配之下者，則為未遂。被告就犯罪事實欄一部分，均已將竊
    盜之客體移入一己實力支配之下，均應屬竊盜既遂。核被告
    所為上揭竊盜行為，各係犯刑法第320 條第1 項之竊盜既遂
    罪。又被告曾於92年間因竊盜案件，經本院以92年度易字第
    178 號刑事判決，判處有期徒刑1 年4 月，經上訴後，由臺
    灣高等法院臺中分院以92年度上易字第2057號刑事判決，撤
    銷原判決，改判處有期徒刑1 年5 月確定後，經移送入監執
    行，並於93年11月6 日執行完畢出監等情，此有臺灣高等法
    院被告全國前案紀錄表、臺灣彰化地方法院檢察署刑案資料
    查註紀錄表各1 份存卷可考，其於5 年內故意再犯本案有期
    徒刑以上之罪，為累犯，各應依刑法第47條第1 項之規定加
    重其刑。被告所犯上開3 罪，犯意各別，行為互異，應分論
    併罰。爰審酌被告正值壯年，貪慾圖利，不思以合法正當途
    徑賺取所得，竟竊盜他人上揭財物，復於95年間因連續竊盜
    機車案件，經本院以95年度易字第433 號刑事判決，判處有
    期徒刑3 月，經上訴後，由臺灣高等法院臺中分院以95年度
    上易字第973 號刑事判決撤銷原審判決，改判處有期徒刑7
    月確定；復於95年間因竊盜案件，分別經本院於95年8 月30
    日以95年度彰簡字第712 號刑事判決，判處有期徒刑4 月確
    定；於95年10月30日以95年度易字第966 號刑事判決，判處
    有期徒刑7 月、7 月，應執行有期徒刑10月（尚未執行，不
    構成累犯）等情，此有臺灣高等法院被告全國前案紀錄表、
    臺灣彰化地方法院檢察署刑案資料查註紀錄表各1 份存卷可
    考，足見其平日素行不佳，毫無悔意，復犯本案竊盜犯行，
    理應從重量刑，然本院參酌被告犯後坦承犯行且態度良好，
    所竊物品業經上揭被害人均取回，對被害人所生損害尚屬輕
    微等其他一切情狀，各量處如主文所示之刑，並定其應執行
    刑。另被告所有分別持以於犯罪事實欄一(一)(三)所示之時地，
    行竊之鑰匙各1 支，業據其於本院審理中供明在卷，且各係
    供犯罪所用之物，爰依刑法第38條第1 項第2 款規定併宣告
    沒收。
據上論斷，應依刑事訴訟法第273 條之1 第1 項、第299 條第1
項前段，刑法第320 條第1 項、第47條第1 項、第38條第1 項第
2 款、第51條第5 款、第9款，判決如主文。
本案經檢察官吳芙如到庭執行職務。
中    華    民    國    95    年    11    月    17    日
                  刑事第一庭          法  官  唐中興
以上正本證明與原本無異。
如不服本判決，應於判決送達後十日內向本院提出上訴狀 (須附
繕本 )。
告訴人或被害人對於判決如有不服具備理由請求檢察官上訴者，
其上訴期間之計算係以檢察官收受判決正本之日期為準。
中    華    民    國    95    年    11    月    17    日
                                      書記官  施惠卿
【附錄本案判決論罪科刑法條全文】：
中華民國刑法第320條
意圖為自己或第三人不法之所有，而竊取他人之動產者，為竊盜罪，處
 5 年以下有期徒刑、拘役或 5 百元以下罰金。
意圖為自己或第三人不法之利益，而竊佔他人之不動產者，依前項之規定
處斷。
前二項之未遂犯罰之。


司法院資訊處製作；財團法人民間司法改革基金會備份。
